臺灣臺南地方法院交通事件裁定　　　　　　　　　　九十二年度交聲字第五五三號
　　移 送機 關　交通部公路總局嘉義區監理所臺南監理站
　　受 處分 人
　　即 異議 人　甲○○
　　送達代收人　王秀蘭
右列受處分人因違反道路交通管理處罰條例案件，對於交通部公路總局嘉義區監理所
臺南監理站民國九十二年九月二十二日所為之裁決處分（處分案號：嘉監南字第裁七
四—Ｓ00000000號），聲明異議，本院裁定如左：
    主  文
異議駁回。
    理  由
一、聲明異議意旨如附件聲明異議狀所載。
二、按汽車駕駛人爭道行駛，起駛前，不讓行進中之車輛、行人優先通行者，處新台
    幣六百元以上一千八百元以下罰鍰，道路交通管理處罰條例第四十五條第十款定
    有明文；次按行車起步前應顯示方向燈，注意前後左右有無障礙或車輛行人，並
    應讓行進中之車輛行人優先通行，道路交通安全規則第八十九條第一項第六款亦
    規定甚明。
三、經查：
（一）受處分人即異議人甲○○於民國九十二年六月二十日十九時零五分許，駕駛車
      牌號碼四０二０—ＧＦ號自小客車，於臺南市○○路○段由東往西方向之慢車
      道起步行駛時，因疏未禮讓行進中之車輛先行，即貿然起步行駛，而不慎與被
      害人劉益祥所駕駛，沿前述民生路二段外側快車道，由東往西方向，同時行抵
      該處之車牌號碼Ｓ三—五五六三號自小客車發生碰撞，致異議人甲○○之前述
      自小客車有左前保險桿凹損、左方向燈破損，而被害人劉益祥之自小客車則受
      有右側車身擦損等情，業據異議人甲○○於警詢時自承在卷，核與被害人劉益
      祥於警詢時所述情節相符，並有道路交通事故現場圖、道路交通事故調查報告
      表（一）（二）計三紙及臺南市警察局南市警交字第Ｓ00000000號舉
      發違反道路交通管理事件通知單一紙在卷可稽。
（二）異議人雖辯稱：肇事當時，伊係在該處停等紅燈，尚未起駛，本件事故係被害
      人劉益祥駕駛自小客車紅燈右轉時擦撞到伊所駕駛之自小客車；伊之警詢筆錄
      是警察誤導下所做，並非實在云云。然異議人甲○○於警詢時供稱：「我於九
      十二年六月二十日十九時零五分駕駛四０二０—ＧＦ號自小客車車頭朝西停於
      事故地點東側路邊，我預備要起駛做右轉彎動作，與一部沿民生路二段東向西
      駛來要右轉彎之Ｓ三—五五六三號自小客車發生碰撞因而發生肇事」等語（詳
      警詢筆錄），而被害人劉益祥於警詢時指稱：「我於九十二年六月二十日十九
      時零五分駕駛Ｓ三—五五六三號自小客車自民生路二段外側快車道東向西行駛
      至事故地點向右轉彎時與一部同向右方作起駛動作之四０二０—ＧＦ號自小客
      車發生擦撞肇事」等語（詳警詢筆錄），且被害人劉益祥於本院訊問時亦到庭
      證稱：「當時我從民生路二段要右轉海安路而異議人正要向左偏出行駛出來，
      沒有注意到我的車，因而發生車禍」等語（詳本院九十二年十一月十日訊問筆
      錄），觀諸被害人劉益祥先後所述肇事情節均相一致，亦核與異議人甲○○於
      警詢中所述相符，且異議人甲○○之警詢筆錄，亦經異議人甲○○確認無誤後
      始簽名捺印，並據異議人甲○○於本院訊問時供陳：「筆錄是經過我看過簽名
      的」等語（詳本院九十二年十一月十日訊問筆錄）。依上所述，堪認異議人甲
      ○○之上開警詢筆錄之記載應屬事實。異議人上開辯解，顯係卸責之詞，不足
      憑採。是異議人甲○○爭道行駛，有起駛前，未讓行進中車輛先行之違規行為
      甚明。
（三）其次，本件車禍肇事原因經台灣省臺南區車輛行車事故鑑定委員會鑑定結果，
      亦認為「甲○○駕駛小客車，起駛未讓行進中車輛先行，為肇事原因；劉益祥
      無肇事因素」，有上開委員會於九十二年八月二十九日南鑑字第九二一０三０
      號函暨檢附之鑑定意見書一份存卷可按，益證異議人甲○○確有爭道行駛，起
      駛前，未讓行進中車輛先行之違規行為。雖異議人甲○○另辯稱：伊因未收到
      鑑定委員會之通知書，故未前往說明；且觀全省之車禍案件，除了部分特殊之
      案件外，甚少判定僅一方有責任，另一方均無責任，大部分雙方均有責任分擔
      ，而台灣省臺南區車輛行車事故鑑定委員會竟鑑定被害人全無責任，顯見台灣
      省臺南區車輛行車事故鑑定委員會之鑑定缺乏公正、客觀之態度云云。惟台灣
      省臺南區車輛行車事故鑑定委員會之鑑定係依據卷內之跡證，包括雙方之警詢
      筆錄、道路交通事故現場蒐證照片、道路交通事故現場圖、道路交通事故調查
      報告表（一）（二）及雙方之車損情形等資料，綜合研判雙方之過失責任，從
      而，鑑定意見因個案發生之情形不同自會有不同之結果，他案縱有雙方均是肇
      事原因之判定，亦與本件無涉，且鑑定機關既係依據卷內跡證據以判斷雙方責
      任之歸屬，因之，縱異議人甲○○未到會說明，亦不影響鑑定之結果。是異議
      人甲○○上開辯解，顯不足採信。
（四）再按汽車駕駛人違反第四十五條之規定者，除依原條款處罰鍰外，記違規點數
      一點，道路交通管理處罰條例第六十三條第一項第一款規定甚明。查本件異議
      人甲○○之前述爭道行駛有起駛前，不讓行進中之車輛優先通行之違規事實，
      係違反道路交通管理處罰條例第四十五條第十款之規定，因之，自應依道路交
      通管理處罰條例第六十三條第一項第一款之規定，記違規點數一點。
四、綜上所述，本件異議人甲○○於右揭時、地駕駛自小客車爭道行駛有起駛前，不
    讓行進中之車輛優先通行之違規事實既可認定，則移送機關即交通部公路總局嘉
    義區監理所臺南監理站據此引用前開道路交通管理處罰條例第四十五條第十款之
    規定（贅引第一項），而裁處異議人甲○○新台幣六百元，並記違規點數一點，
    於法均無不當，異議人甲○○異議為無理由，應予駁回。
五、據上論斷，應依道路交通案件處理辦法第十九條，裁定如主文。
中      華      民      國    九十三    年      四      月    二十六    日
                              臺灣臺南地方法院交通法庭
                                  法  官  鄭燕璘
右正本證明與原本無異。
如不服本裁定，應於裁定送達後五日內向本院提出抗告狀。
                                  書記官  陳金堂
中      華      民      國    九十三    年      四      月    二十八    日
